【裁判字號】    97,易,823
【裁判日期】    971208
【裁判案由】    傷害
【裁判全文】
臺灣新竹地方法院刑事判決               97年度易字第823號
公  訴  人  臺灣新竹地方法院檢察署檢察官
被      告  乙○○
上列被告因傷害案件，經檢察官提起公訴（97年度偵字第5436號
），本院判決如下：
    主  文
乙○○傷害人之身體，處拘役拾日，如易科罰金，以新臺幣壹
仟元折算壹日。
    事  實
一、乙○○與甲○○為鄰居關係，因界址產生糾紛，早生嫌隙，
    於民國97年7月20日上午9時46分許，在新竹縣竹東鎮○○路
    11巷2號前，因不滿甲○○任意移動其所有停放在該處之車
    牌號碼383－BRN號重型機車，一言不合發生口角爭執，乙○
    ○竟基於傷害之犯意，徒手毆打甲○○，使其受有前額、唇
    部開放性傷口、臉挫傷等傷害。
二、案經甲○○訴由新竹縣警察局竹東分局報請臺灣新竹地方法
    院檢察署檢察官偵查起訴。
    理  由
壹、證據能力部分：
一、本判決所引用之後述證據資料，其中傳聞證據部分，縱無刑
    事訴訟法第159條之1至第159條之4或其他規定之傳聞證據例
    外情形，亦因檢察官、被告乙○○均同意可作為證據使用，
    或未聲明異議，依刑事訴訟法第159條之5第1項、第2項之規
    定，本院審酌該證據作成之情況，認為適當，應認有證據能
    力。
貳、實體部分：
（一）被告乙○○於警詢、偵查中及本院審理時之自白。
（二）告訴人即被害人甲○○於警詢、偵查中及本院審理時之指
      訴。
（三）行政院衛生署竹東醫院診斷證明書1紙、現場監視畫面及
      勘驗筆錄1份、告訴人甲○○受傷照片4幀等附卷可憑。
、論罪科刑的理由：
（一）論罪：核被告所為，係犯刑法第277條第1項之傷害罪。
（二）科刑：審酌被告乙○○不思理性解決紛爭，僅因細故口角
      糾紛即動手傷人，致告訴人受有上開傷害，實屬不該，然
      被告事後坦白承認犯行，並有意願與告訴人和解，但因無
      法獲得告訴人諒解，致未能達成民事和解，及告訴人所受
      傷勢程度並非嚴重等一切情狀，量處如主文所示之刑，並
      諭知易科罰金折算標準。
據上論斷，應依刑事訴訟法第299條第1項前段，刑法第277條第1
項、第41條第1項前段，刑法施行法第1條之1，判決如主文。
本案經檢察官黃秋婷到庭執行職務。
中    華    民    國    97    年    12    月    8     日
                  刑事第二庭  法  官  彭政章
以上正本證明與原本無異。
如不服本判決應於收受本判決後10日內向本院提出上訴書狀，其
未敘述上訴理由者，並得於提起上訴後10日內向本院補提理由書
狀 (均須按他造當事人之人數附繕本)「切勿逕送上級法院」。
中    華    民    國    97    年    12    月    8     日
                              書記官  鄭明枝
附錄本案論罪科刑所適用法條全文：
刑法第277條第1項：
傷害人之身體或健康者，處 3 年以下有期徒刑、拘役或 1 千元
以下罰金。


司法院資訊處製作；財團法人民間司法改革基金會備份。
